【裁判字號】    98,訴,2740
【裁判日期】    990126
【裁判案由】    侵權行為損害賠償
【裁判全文】
臺灣板橋地方法院民事判決              98年度訴字第2740號
原      告  乙○○
被      告  甲○○
上列當事人間請求侵權行為損害賠償事件，經本院刑事庭裁定移
送（98年度簡附民字第208 號），本院於民國99年1 月12日言詞
辯論終結，判決如下：
    主  文
被告應給付原告新臺幣肆萬元，及自民國九十八年六月十日起至
清償日止，按週年利息百分之五計算之利息。
原告其餘之訴駁回。
訴訟費用由被告負擔九十分之一；餘由原告負擔。
本判決第一項得假執行。但被告如於假執行程序實施前以新臺幣
肆萬元為原告預供擔保，得免為假執行。
原告其餘假執行之聲請駁回。
    事實及理由
一、原告主張：被告於民國98年1 月23日晚間6 時20分許，在位
    於基隆市○○路之「水漾生活館」之多數人得以共見共聞之
    大門口處，因與原告談論公司籌備事宜時發生爭吵，被告竟
    基於傷害及公然侮辱之犯意，先以右手掌摑原告之左臉頰，
    致原告受有左耳感覺神經性聽力嚴重受損之傷害，生活作息
    、工作能力均嚴重遭受影響；復以「操你媽的」、「小孬孬
    」等穢語公然辱罵原告，足以貶損原告之名譽，致原告精神
    上遭受莫大痛苦。爰依法提起本訴，就傷害部分請求被告賠
    償慰撫金新臺幣（下同）300萬元；就侮辱部分請求被告賠
    償慰撫金50萬元。並聲明：被告應給付原告350萬元，及自
    起訴狀繕本送達翌日起至清償止，按週年利息百分之五計
    算之利息；願供擔保，請准宣告假執行等語。
二、被告則以：伊非故意掌摑原告，僅係於爭執中不小心碰到原
    告臉頰，原告請求被告賠償之金額過高等語置辯。並聲明：
    駁回原告之訴；如受不利判決，願供擔保請准宣告免為假執
    行。
三、本院之判斷：
(一)、原告主張被告於98年1月23日晚間6時20分許，於基隆市○○
    路之「水漾生活館」之多數人得以共見共聞之大門口處，先
    以右手掌摑原告之左臉頰，致原告受有左耳感覺神經性聽力
    嚴重受損之傷害；復以「操你媽的」、「小孬孬」等語言辱
    罵原告之事實，業據其提出行政院衛生署台北醫院診斷證明
    書1 紙為證，並經本院調取本院98簡字第4114號被告涉犯傷
    害等刑事案卷查閱屬實。被告固辯稱伊並非故意掌摑原告之
    左臉頰，並經上開刑事判決理由中認定被告乃係於以其右手
    拉扯原告衣領之際，疏未注意，而掌摑到原告之左臉頰，致
    原告受有左耳感覺神經性聽力受損之暫時性傷害，然被告此
    部分所辯仍不解於被告應負之過失傷害責任。是原告主張被
    告有傷害其身體及侵害其名譽之事實，已堪認定。
(二)、按因故意或過失，不法侵害他人之權利者，負損害賠償責任
    ；又不法侵害他人之身體、健康、名譽、自由、信用、隱私
    、貞操，或不法侵害其他人格法益而情節重大者，被害人雖
    非財產上之損害，亦得請求賠償相當之金額。民法第184 條
    第1 項前段、第195 條第1 項前段分別定有明文。次按不法
    侵害他人之人格權，被害人受有非財產上損害，請求加害人
    賠償相當金額之慰撫金時，法院對於慰撫金之量定，應斟酌
    實際加害情形所造成之影響、被害人痛苦之程度、兩造之身
    分、地位、經濟情形及其他各種狀況，以核定相當之數額（
    最高法院47年台上字第1221號、51年台上字第223 號判例可
    資參照）。本件被告因過失不法侵害原告之身體，並於公開
    場所以足認貶損原告人格之前開言語辱罵原告，原告自因此
    受有精神上痛苦，則揆之前開規定，原告主張因身體受傷害
    及名譽權受損害而請求精神上賠償，核無不合。查原告為大
    學畢業，目前無工作；被告則為高中畢業，目前擔任保全工
    作等情，業經兩造供明在卷，且為兩造所不爭執，復有本院
    依職權查詢兩造稅務電子閘門財產所得調件明細表8 紙在卷
    可稽；經本院審酌兩造教育程度、身分、社會地位、經濟狀
    況及原告所受身體傷害、名譽損害之程度等一切情狀，認原
    告請求被告賠償非財產上損害即傷害部分之精神慰撫金300
    萬元、侮辱部分之精神慰撫金50萬元，均核屬過高，應各以
    2 萬元為適當，原告逾此部份之請求，自不應准許。
四、綜上所述，原告基於侵權行為之法律關係，請求被告給付精
    神慰撫金4 萬元及自起訴繕本送達翌日即98年6 月10日起，
    按週年利率百分之五計算之利息，此一範圍內之請求為有理
    由，應予准許；逾此部分之請求，則無理由，應予駁回。
五、本件原告勝訴部分，係所命給付之金額未逾50萬元之判決，
    爰依民事訴訟法第389 條第1 項第5 款規定，依職權宣告假
    執行，並酌定相當擔保金額後，宣告被告得供擔保後免為假
    執行。
六、結論：原告之訴為一部為有理由，一部為無理由，依民事訴
    訟法第79條、第389 條第1 項第5 款、第392 條第2 項，判
    決如主文。
中    華    民    國    99    年    1     月    26    日
                  民事第三庭    法  官  邱育佩
以上正本，係照原本作成。
如對本判決上訴，須於判決送達後20日內向本院提出上訴狀。
中    華    民    國    99    年    1     月    26    日
                                書記官  彭麗紅

司法院資訊處製作；財團法人民間司法改革基金會備份。
